# 合并报表调整分录：统一母子公司的会计政策怎么理解？

提问人：xiaofeiji123 时间：2021-08-07 10:49:57
1 、对于非同一控制企业合并，被购买方存货计价方法为加权平均法，购买方为先进先出法，在购买日的合并报表中，直接将被购买方存货的公允价值合并进来，在以后期间按照先进先出法进行计量就可以了吗？
2 、如上，如果是同一控制下企业合并，在合并日合并报表中，被合并方的存货是否需要在合并报表中进行追溯调整，视为从一开始就采用先进先出法？还是直接将其账面价值拿过来合并，以后期间采用先进先出法？
3 、母子公司不同的会计估计是否需要调整？如：同一类型固定资产不同折旧年限；如果需要调整，非同一控制下和同一控制下分别应该怎么调整？
万分感谢！

回答人：chenyiwei
1 、可以这样理解。
2 、被合并方的存货需要在合并报表中进行追溯调整，视为从一开始就采用先进先出法。
3 、会计估计不存在强制性统一的要求。但必须分别证明不同的会计估计分别对应于各自公司的合理性。